【裁判字號】    98,交聲,698
【裁判日期】    980325
【裁判案由】    違反道路交通管理處罰條例聲明異議
【裁判全文】
臺灣臺北地方法院交通事件裁定         98年度交聲字第698號
原處分機關  臺北市交通事件裁決所
異  議  人
即受處分人  甲○○
上列異議人即受處分人因違反道路交通管理處罰條例案件，對於
臺北市交通事件裁決所於中華民國九十八年二月十三日所為之處
分（北市裁罰字第裁二二－一ＡＤ四七四五四八號），聲明異議
，本院裁定如下：
    主  文
異議駁回。
    理  由
一、按禁止臨時停車線為紅色實線，用以指示禁止臨時停車路段
    ，禁止臨時停車處所不得停車，道路交通標誌標線號誌設置
    規則第一百六十九條第一項、第二項及道路交通安全規則第
    一百十二條第一項第一款分別定有明文。復按汽車駕駛人在
    禁止臨時停車處所停車者，處新臺幣（下同）六百元以上一
    千二百元以下罰鍰，道路交通管理處罰條例第五十六條第一
    項第一款亦有規定。又行為人如於禁止臨時停車處所停放小
    型車，嗣為警逕行舉發，而在舉發違反道路交通管理事件通
    知單上所載之應到案日期前聽候裁決，經主管機關調查後仍
    認定其有上開違規行為者，依違反道路交通管理事件統一裁
    罰基準表之規定，需對該行為人處以九百元之罰鍰。
二、本件異議人即受處分人甲○○所有之車牌號碼Ｌ二─七九五
    六號自用小客車，於民國九十七年十一月十四日十時十五分
    許，停放於臺北市○○街一五四巷、劃設有禁止臨時停車線
    之道路上，經臺北市停車管理處執勤人員以受處分人有道路
    交通管理處罰條例第五十六條第一項第一款規定之違規行為
    ，掣發臺北市政府交通局舉發違反道路交通管理事件通知單
    （北市交停字第一ＡＤ照七四五四八號，下稱舉發通知單）
    予以舉發，嗣受處分人於應到案日前向原處分機關即臺北市
    交通事件裁決所申訴，原處分機關函請舉發單位臺北市停車
    管理處調查結果，仍認受處分人有上開違規行為，乃依道路
    交通管理處罰條例第五十六條第一項第一款規定，於九十八
    年二月十三日以北市裁罰字第裁二二－一ＡＤ四七四五四八
    號裁決書裁處受處分人罰鍰九百元。
三、訊據受處分人固不否認其所有車牌號碼Ｌ二─七九五九號自
    用小客車有於前揭時間停放於臺北市○○街一五四巷、劃設
    有禁止臨時停車線之道路上，惟辯稱：原處分違反道路交通
    管理處罰條例第九十條規定違規行為逾三個月不予舉發之規
    定，另舉發通知單上填單日期與應到案日期僅隔二日，而原
    舉發機關自行加註紅字任意將三十日之應到案期間變更為十
    五日，違反道路交通管理事件統一裁罰基準及處理細則第十
    五條第一項第一款規定，故舉發亦不合規定云云。
四、經查：受處分人所有之車牌號碼Ｌ二─七九五九號自用小客
    車，有於九十七年十一月十四日十時十五分許，停放於臺北
    市○○街一五四巷、劃設有禁止臨時停車線之道路上，經臺
    北市停車管理處執勤人員以受處分人有道路交通管理處罰條
    例第五十六條第一項第一款規定之違規行為，掣發舉發通知
    單予以舉發等情，有採證照片、舉發通知單等件在卷可證，
    受處分人對此亦不表爭執。而受處分人違規之時間為九十七
    年十一月十四日，依卷附舉發通知單開立之日期為九十七年
    十二月十六日，是尚未逾道路交通管理處罰條例第九十條所
    定三個月舉發期間之規定。又本案原舉發單位於第一次（九
    十七年十一月十九日）郵寄舉發通知單通知聯予受處分人時
    ，因招領逾期而退回，是原舉發機關再依行政程序法規定，
    第二次（即九十七年十二月十六日）交由郵政機關送達，轉
    折中一個月繳納理當逾期，為方便車輛所有人繳納罰鍰，原
    舉發單位始會在舉發通知單上加註：本件係寄存送達再次郵
    寄案件，收件時，如已逾到案日，請於十五日內依原處罰金
    額向監理機關或裁決所辦理繳結等情，有臺北市停車管理工
    程處九十七年十二月二十九日北市停管字第０九七三七七八
    八三００號函一紙在卷可證，是本案亦無受處分人所稱原舉
    發單位任意變更法定期間之問題。而關於本案舉發通知單上
    到案日期，依裁決書上記載為九十八年二月五日，卷附舉發
    通知單上應到案日期記載為九十七年十二月十八日，應係誤
    載，然受處分人違規事由明確，自不得執此為免罰之理由。
    況受處分人係於九十七年十二月十八日向原處分機關申訴，
    原處分機關亦係依法裁處最低罰鍰，故原裁定亦無違誤之處
    。
五、綜上所述，本件受處分人有前揭違規行為，原處分機關依道
    路交通管理處罰條例第五十六條第一項第一款規定，裁處受
    處分人罰鍰九百元，核無違誤，本件受處分人之異議為無理
    由，自應將其異議駁回。
六、據上論斷，應依道路交通案件處理辦法第十九條，裁定如主
    文。
中    華    民    國    98    年    3     月    25    日
                        交通法庭  法  官  劉素如
上正本證明與原本無異。
如不服本裁定，應於裁定送達後5 日內向本院提出抗告狀。
                                  書記官  陳育君
中    華    民    國    98    年    3     月    25    日


司法院資訊處製作；財團法人民間司法改革基金會備份。
